臺灣板橋地方法院刑事判決　　　　　　 100年度訴緝字第71號
公　訴　人　臺灣板橋地方法院檢察署檢察官
被　　　告　徐洪華
上列被告因偽造文書等案件，經檢察官提起公訴（99年度偵字第
11500 號）及移送併辦（100 年度偵緝字第500 號），本院依簡
式審判程序判決如下：
    主  文
徐洪華行使偽造私文書，足以生損害於公眾及他人，累犯，處有
期徒刑伍月，如易科罰金，以新臺幣壹仟元折算壹日；如附表所
示偽造之署押合計肆拾肆枚均沒收。又於公務員依法執行職務時
，當場侮辱，累犯，處有期徒刑月，如易科罰金，以新臺幣壹
仟元折算壹日。應執行有期徒刑陸月，如易科罰金，以新臺幣壹
仟元折算壹日；如附表所示偽造之署押合計肆拾肆枚均沒收。
    事  實
一、徐洪華前因竊盜案件，經本院以95年度易字第712 號判處有
    期徒刑8 月確定，嗣經本院以96年度聲減字第603 號裁定減
    刑為有期期徒刑4 月確定，已於民國96年7 月16日縮刑期滿
    執行完畢。仍不知悔改，因涉犯毀損、傷害案件（均據告訴
    人撤回告訴，業經本院判決不受理在案），為警於99年4 月
    12日凌晨在臺北縣新莊市（現改制為新北市新莊區○○○路
    ○ 段1 號1 樓之18「財元遊樂園」查獲，詎徐洪華為圖掩飾
    身分，竟冒用「鐘兆恭」之名義應訊，而基於接續偽造署押
    及行使偽造私文書之犯意，自99年4 月12日凌晨2 時10分許
    起至同日下午9 時34分許止，先後在上址遊樂園、臺北縣政
    府警察局（現改制為新北市政府警察局，下同）新莊分局中
    港派出所、臺灣板橋地方法院檢察署第101 偵查庭、本院刑
    事第2 法庭等處，於如附表所示之文件上，接續偽造「鐘兆
    恭」簽名共21枚，並於其上按捺指印，表示係「鐘兆恭」之
    指印共23枚（合計偽造署押44枚），其中於如附表編號一所
    示「自願受搜索同意書」、編號十一所示「刑事委任狀」、
    編號十三所示「限制住居切結書」上偽造「鐘兆恭」之署押
    部分，乃以「鐘兆恭」之名義偽造該等私文書，各表示「鐘
    兆恭」出於自願性同意警方對其實施搜索、表明選任律師為
    其偵查案件之辯護人、承諾願遵守法院諭令其限制住居之旨
    ，隨即將上開偽造之私文書各交付予警方、檢察官、本院而
    行使之，足以生損害於「鐘兆恭」及刑事偵查、審判機關追
    訴、處罰犯罪之正確性。另於99年4 月12日上午8 時許，警
    員李金鐘在臺北縣政府警察局新莊分局中港派出所內，依法
    執行警察職務，詢問調查徐洪華之犯罪嫌疑之際，詎徐洪華
    因不滿警員之處理方式，竟基於妨害公務之犯意，當場以「
    幹你娘」、「幹你娘雞歪」等語辱罵警員李金鐘。嗣因鍾兆
    恭本人接獲傳票到庭，向檢察官表明未涉案，經檢察官檢具
    徐洪華在警局捺印之指紋送請內政部警政署刑事警察局鑑定
    結果，與檔存徐洪華指紋卡之右拇指指紋相符，始悉上情。
二、案經臺北縣政府警察局新莊分局報請臺灣板橋地方法院檢察
    署檢察官偵查起訴及移送併辦。本院於準備程序進行中，被
    告就被訴事實為有罪之陳述，經告知被告簡式審判程序之旨
    ，並聽取當事人意見後，裁定由受命法官獨任進行簡式審判
    程序。
    理  由
一、上揭事實，業據被告徐洪華於本院審理時坦承不諱，核與證
    人李金鐘、鍾兆恭於檢察官偵訊時所述情節相合，並有如附
    表所示之文件、警員李金鐘職務報告書、現場錄影光碟及譯
    文、內政部警政署刑事警察局99年5 月17日刑紋字第099006
    4582號鑑定書1 份附卷可稽，堪認被告之自白與事實相符。
    從而，本案事證明確，被告犯行洵堪認定。
二、按刑法上之偽造署押罪，係指單純偽造簽名、畫押而言，若
    在制式之書類上偽造他人簽名，已為一定意思表示，具有申
    請書或收據等類性質者，則係犯偽造文書罪（最高法院80年
    度台非字第277 號、85年度台非字第146 號判決意旨參照）
    。是以在文件或物品上偽造他人之署押，究係構成偽造文書
    或偽造署押，應從文件或物品於簽署後所整體表彰之意涵觀
    之，倘簽署後之文件或物品足以彰顯簽署人欲對外表示一定
    之意思時，即屬偽造文書，惟若簽署人簽署之原意僅在被動
    收受他人之意思，並無主動表達一定之意思者，則屬偽造署
    押。查被告於如附表編號一所示「自願受搜索同意書」、編
    號十一所示「刑事委任狀」、編號十三所示「限制住居切結
    書」上偽造「鐘兆恭」之署押，依其所整體表彰之意涵觀之
    ，足以表示係「鐘兆恭」出於自願性同意警方對其實施搜索
    、表明選任律師為其偵查案件之辯護人、承諾願遵守法院諭
    令其限制住居之旨，該等文件均具備私文書之性質，被告復
    於偽造完成之後，將上開偽造之私文書各交付予警方、檢察
    官、本院而行使之，顯然足以生損害於「鐘兆恭」及刑事偵
    查、審判機關追訴、處罰犯罪之正確性，此部分已屬行使偽
    造私文書之行為。核被告所為，係犯刑法第216 條、第210
    條之行使偽造私文書罪，及同法第140 條第1 項前段之侮辱
    公務員罪。被告於如附表編號一、編號十一、編號十三所示
    私文書上偽造「鐘兆恭」署押之行為，係屬偽造私文書之階
    段行為，其偽造私文書後進而行使，偽造之低度行為復為行
    使之高度行為所吸收，均不另論罪。被告於一次刑案偵辦歷
    程中，冒用「鐘兆恭」之名義應訊，先後多次偽造署押之舉
    動，其獨立性極為薄弱，依一般社會健全觀念，難以強行分
    離，顯係基於單一犯罪決意接續所為，為接續犯，應包括評
    價為一行為。而被告於如附表編號二至十、編號十二所示文
    件上偽造署押之行為，分別與上開在如附表一編號一、編號
    十一、編號十三所示私文書上偽造署押之行為既有接續犯之
    關係，且其在上開私文書上偽造署押之行為，係偽造該等私
    文書之階段行為而不另論罪，則被告於如附表編號二至十、
    編號十二所示文件上偽造署押之接續行為，自亦不另論罪。
    起訴書雖漏列如附表編號十一所示之「刑事委任狀」，惟與
    其他部分既有接續犯之關係，仍為起訴效力所及，本院自應
    併予審究。所犯行使偽造私文書、侮辱公務員二罪，犯意各
    別，行為互殊，應予分論併罰。又被告前因竊盜案件，經本
    院以95年度易字第712 號判處有期徒刑8 月確定，嗣經本院
    以96年度聲減字第603 號裁定減刑為有期期徒刑4 月確定，
    已於96年7 月16日縮刑期滿執行完畢等情，有臺灣高等法院
    被告前案紀錄表可考，其於有期徒刑執行完畢後5 年以內，
    故意再犯本件有期徒刑以上之上開二罪，均為累犯，應依刑
    法第47條第1 項規定加重其刑。爰審酌被告冒用他人名義應
    訊，除誤導偵查、審判機關追訴、處罰犯罪之正確性外，亦
    使他人有枉受無妄偵審程序困擾之虞，且不思理性表達個人
    意見，毫不尊重警員依法執行公務之尊嚴，僅因不順己意，
    即悍然實行侮辱犯行，兼衡其素行狀況，犯罪之動機、目的
    、手段暨於本院審理時坦承犯行、態度尚佳等一切情狀，分
    別量處如主文所示之刑，定其應執行之刑，並諭知各刑及其
    應執行刑如易科罰金之折算標準，以示懲儆。如附表所示偽
    造之署押合計44枚（簽名21枚、指印23枚），不問屬於犯人
    與否，均應依刑法第219 條規定宣告沒收之。
據上論斷，應依刑事訴訟法第273 條之1 第1 項、第299 條第1
項前段，刑法第216 條、第210 條、第140 條第1 項前段、第21
9 條、第47條第1 項、第41條第1 項前段、第51條第5 款，刑法
施行法第1 條之1 第1 項、第2 項前段，判決如主文。
本案經檢察官陳旭華到庭執行職務。
中    華    民    國   100    年    8     月    5     日
                  刑事第九庭    法  官  朱嘉川
以上正本證明與原本無異。
如不服本判決應於收受送達後10日內向本院提出上訴書狀，並應
敘述具體理由；其未敘述上訴理由者，應於上訴期間屆滿後20日
內向本院補提理由書（均須按他造當事人之人數附繕本）「切勿
逕送上級法院」。
                                書記官  林伶芳
中    華    民    國   100    年    8     月    9     日
附錄本案論罪科刑法條全文：
中華民國刑法第210 條：
偽造、變造私文書，足以生損害於公眾或他人者，處5 年以下有
期徒刑。
中華民國刑法第216 條：
行使第210 條至第215 條之文書者，依偽造、變造文書或登載不
實事項或使登載不實事項之規定處斷。
中華民國刑法第140條：
於公務員依法執行職務時，當場侮辱，或對於其依法執行之職務
公然侮辱者，處6 月以下有期徒刑、拘役或1 百元以下罰金。
對於公署公然侮辱者亦同。
附表一：
┌──┬────────────┬─────────┬──────────┐
│編號│     文          件     │  偽造之署押      │文件原本或影本附卷處│
├──┼────────────┼─────────┼──────────┤
│一  │自願受搜索同意書        │「鐘兆恭」簽名2 枚│見99年度偵字第11500 │
│    │                        │、指印2 枚        │號卷第24頁          │
├──┼────────────┼─────────┼──────────┤
│二  │搜索扣押筆錄            │「鐘兆恭」簽名2 枚│同上卷第25至27頁    │
│    │                        │、指印2 枚        │                    │
├──┼────────────┼─────────┼──────────┤
│三  │扣押物品目錄表          │「鐘兆恭」簽名1 枚│同上卷第28頁        │
│    │                        │、指印2 枚        │                    │
├──┼────────────┼─────────┼──────────┤
│四  │臺北縣政府警察局新莊分局│「鐘兆恭」簽名1 枚│同上卷第22、94頁    │
│    │執行拘提逮捕告知本人通知│、指印1 枚        │                    │
│    │書                      │                  │                    │
├──┼────────────┼─────────┼──────────┤
│五  │臺北縣政府警察局新莊分局│「鐘兆恭」簽名1 枚│同上卷第23頁        │
│    │執行拘提逮捕告知親友通知│、指印1 枚        │                    │
│    │書                      │                  │                    │
├──┼────────────┼─────────┼──────────┤
│六  │酒精測定紀錄單          │「鐘兆恭」簽名1 枚│同上卷第35頁        │
│    │                        │、指印1 枚        │                    │
├──┼────────────┼─────────┼──────────┤
│七  │臺北縣政府警察局新莊分局│「鐘兆恭」簽名2 枚│同上卷第9 至11頁    │
│    │偵詢（談話）筆錄        │、指印8 枚        │                    │
├──┼────────────┼─────────┼──────────┤
│八  │口卡片                  │「鐘兆恭」簽名3 枚│同上卷第41至43頁    │
│    │                        │、指印3 枚        │                    │
├──┼────────────┼─────────┼──────────┤
│九  │照片                    │「鐘兆恭」簽名2 枚│同上卷第44、45頁    │
│    │                        │、指印1 枚        │                    │
├──┼────────────┼─────────┼──────────┤
│十  │臺灣板橋地方法院檢察署檢│「鐘兆恭」簽名2 枚│同上卷第55至59頁    │
│    │察官訊問筆錄            │                  │                    │
├──┼────────────┼─────────┼──────────┤
│十一│刑事委任狀              │「鐘兆恭」簽名1 枚│同上卷第60頁        │
├──┼────────────┼─────────┼──────────┤
│十二│本院訊問筆錄            │「鐘兆恭」簽名1 枚│見本院99年度聲羈字第│
│    │                        │                  │265 號卷第3 、4 頁  │
├──┼────────────┼─────────┼──────────┤
│十三│限制住居切結書          │「鐘兆恭」簽名2 枚│同上卷第6 頁        │
│    │                        │、指印2 枚        │                    │
├──┼────────────┼─────────┴──────────┤
│    │      合        計      │簽名21枚、指印23 枚，共署押44枚         │
└──┴────────────┴────────────────────┘